臺灣花蓮地方法院刑事判決
111年度金訴字第48號
公  訴  人  臺灣花蓮地方檢察署檢察官
被      告  温嘉洋


上列被告因洗錢防制法等案件，經檢察官提起公訴（111年度偵
字第3615號），本院判決如下：
    主  文
温嘉洋犯三人以上共同犯詐欺取財罪，處有期徒刑壹年貳月；又
犯三人以上共同犯詐欺取財罪，處有期徒刑壹年肆月。應執行有
期徒刑壹年捌月。未扣案手機壹支（含SIM卡壹張）沒收，如全
部或一部不能沒收或不宜執行沒收時，追徵其價額。
    事  實
一、温嘉洋可預見提供金融帳戶予他人使用，並提領匯入款項交
    與他人，可能被利用作為詐欺犯罪之人頭帳戶，且其所參與
    此等有各自分工之社團係犯罪組織，所提領匯入該帳戶之金
    錢，可能是特定詐欺犯罪之所得，亦可能因其提供金融帳戶
    、提領款項交與他人之行為，掩飾、隱匿特定犯罪所得之本
    質及去向而製造金流斷點，竟仍不違反其本意，於民國111
    年4月初參與真實姓名年籍不詳自稱「王英傑」及「王英傑
    」所派遣之「弟弟」所屬具牟利性、結構性之詐欺集團後，
    與「王英傑」、「弟弟」共同意圖為自己不法所有，基於三
    人以上詐欺取財及洗錢之犯意聯絡，利用通訊軟體LINE提供
    其申請之花蓮第一信用合作社帳號000-00000000000000號(
    下稱花蓮一信帳戶)、中華郵政股份有限公司（下稱郵局帳
    戶）帳號000-00000000000000號帳戶資料，而容任他人使用
    上開花蓮一信、郵局帳戶。嗣「王英傑」、「弟弟」所屬詐
    欺集團成員取得温嘉洋帳戶帳號後，旋以附表所示詐騙手法
    向鄭文鈺、吳重行施以詐術，致鄭文鈺、吳重行均陷於錯誤
    ，分別於附表所示時間、以附表所示方式匯款附表所示金額
    進入上開花蓮一信帳戶及郵局帳戶内，温嘉洋復經詐欺集團
    指示於附表所示時間及地點領取上開款項後全數於花蓮縣○○
    市○○街00號對面停車場交付予「王英傑」所派遣姓名年籍不
    詳自稱「弟弟」之人。嗣鄭文鈺、吳重行發覺受騙報警處理
    ，循線調閱監視器畫面，發現温嘉洋持上開金融機構帳戶存
    摺、提款卡前往ATM及臨櫃提領現金，始查知上情。
二、案經鄭文鈺、吳重行訴由花蓮縣警察局花蓮分局報告臺灣花
    蓮地方檢察署檢察官偵查起訴。
    理  由
壹、程序部分
一、按組織犯罪防制條例第12條第1項中段規定：「訊問證人之
    筆錄，以在檢察官或法官面前作成，並經踐行刑事訴訟法所
    定訊問證人之程序者為限，始得採為證據。」，被告以外之
    人於警詢時之陳述，依前揭規定，於違反組織犯罪防制條例
    之罪名，絕對不具證據能力，不得採為判決基礎。故本判決
    下述關於被告温嘉洋參與犯罪組織部分所引用之證據，不包
    括告訴人鄭文鈺、告訴人吳重行於警詢時之指述，惟該指述
    就被告涉犯組織犯罪防制條例以外之罪名，即洗錢防制法第
    14條第1項、刑法第339條之4第1項第2款部分，不在排除之
    列。
二、按被告以外之人於審判外之言詞或書面陳述，除法律有規定
    者外，不得作為證據，刑事訴訟法第159條第1項定有明文。
    惟被告以外之人於審判外之陳述，雖不符刑事訴訟法第159
    條之1至第159條之4規定，但經當事人於審判程序同意作為
    證據，法院審酌該言詞陳述或書面陳述作成時之情況，認為
    適當者，亦得為證據，刑事訴訟法第159條之5第1項亦有明
    文。本判決下列所引用被告以外之人於審判外之陳述，被告
    於本院準備程序均表示無意見而不予爭執，迄至言詞辯論終
    結前亦未再聲明異議，本院審酌前開證據資料製作時之情況
    ，尚無違法不當及證明力明顯過低之瑕疵，亦認為以之作為
    證據應屬適當，揆諸上開規定，堪認有證據能力。其餘認定
    本案犯罪事實之非供述證據，尚查無違反法定程序取得之情
    ，依刑事訴訟法第158條之4規定反面解釋，亦具證據能力。
貳、實體部分
一、認定犯罪事實所憑之理由及證據
　　訊據被告固坦承於111年4月初與「王英傑」聯繫，並以LINE
    提供花蓮一信帳戶、郵局帳戶資料給「王英傑」，嗣依「王
    英傑」之指示將匯入之款項提領後交給「王英傑」派遣之「
    弟弟」，惟矢口否認有何加重詐欺取財、洗錢及參與犯罪組
    織犯行，辯稱：我是111年4月初透過網友介紹好友貸「王哲
    民」，後來「王哲民」介紹「王英傑」做資金流水證明，說
    這樣可以貸款成功云云。經查：
（一）被告於111年4月間，與真實姓名年籍不詳自稱「王英傑」
      之人聯繫，並以LINE提供花蓮一信帳戶、郵局帳戶資料給
      「王英傑」，嗣「王英傑」所屬詐欺集團成年成員取得被
      告上開帳戶資料後，旋以附表所示方式詐騙告訴人鄭文鈺
      、告訴人吳重行，致告訴人鄭文鈺、告訴人吳重行均陷於
      錯誤，分別於附表所示時間匯款15萬、38萬元進入附表所
      示被告帳戶，再由被告依照「王英傑」指示於附表所示時
      間及地點領取上開款項後全數於花蓮縣○○市○○街00號對面
      停車場交付予「王英傑」所派遣姓名年籍不詳自稱「弟弟
      」之人等情，為被告所不爭執(本院卷第46至48頁)，核與
      告訴人鄭文鈺、告訴人吳重行於警詢之證述相符(詳附表
      編號1至編號2「證據資料欄」所載警詢筆錄出處頁數)，
      並有被告花蓮一信帳戶、郵局帳戶資料及交易明細表(警
      卷第15至19頁、第23至31頁)，被告領款照片(警卷第9至1
      1頁)，被告與「王英傑」簽立之契約及對話紀錄(警卷第3
      3至37頁)附表編號1至編號2「證據資料欄」所載告訴人鄭
      文鈺、告訴人吳重行報案及提出之證據(詳附表編號1至編
      號2「證據資料欄」所載各報案資料出處頁數)在卷可參，
      首堪信為真實。
（二）按刑法上之故意，分直接故意與間接故意，若行為人對於
      構成犯罪之事實，預見其發生而其發生並不違背其本意者
      ，為間接故意。次按金融存款帳戶，事關存戶個人財產權
      益之保障，屬個人理財之工具，除非本人或與本人具有親
      密關係者，難認有何理由得以自由互通使用，一般人亦有
      妥慎保管及防止他人任意使用之認識，縱於特殊情況偶需
      交付他人使用，亦必深入瞭解用途及合理性。又依現今金
      融機構信用貸款實務，金融機構受理貸款申請，透過聯合
      徵信系統即可查知信用情形，實無需提供帳戶之存摺、提
      款卡及密碼供他人製造資金流動情形以美化帳戶，況合法
      申貸除須提供個人之身分證明文件當面核對外，並應敘明
      並提出其個人之工作狀況、收入金額及相關之財力證明資
      料（如工作證明、往來薪轉存摺影本、扣繳憑單等），金
      融機構透過徵信調查申請人之債信後，以評估是否放款以
      及放款額度，自無要求申貸人提供帳戶供製作虛假金流之
      可能，是依一般人之社會生活經驗，借貸者若見他人不以
      其還款能力之相關資料作為判斷貸款與否之認定，亦不要
      求提供抵押或擔保品，反而要求借貸者提供帳戶製作虛假
      金流，衡情借貸者對於該等銀行帳戶可能供他人作為財產
      犯罪之不法目的使用，當有合理之預見。
（三）本件被告為76年生，教育程度為高中畢業，自述從事餐飲
      業(本院卷第11頁、第82頁)，具有一定智識程度及社會經
      驗，自非不解世事之人，對於上情尚難諉稱不知，而被告
      於偵查及本院準備程序中供稱：我不清楚「王英傑」、「
      弟弟」真實身分，我是透過網路的朋友介紹好友貸「王哲
      民」，「王哲民」再介紹「王英傑」說要做薪資證明，他
      說要做資金流動，我只能透過LINE聯絡「王英傑」，「王
      英傑」有簽合約書給我，但上面只有公司名字等語(偵卷
      第22頁，本院卷第43至44頁)，可見被告對於實際聯繫並
      處理貸款之「王英傑」真實姓名年籍均不甚了解，亦不清
      楚「王英傑」是否確為金融機構員工，且只能透過LINE通
      訊軟體跟「王英傑」聯繫，被告與「王英傑」無任何信賴
      基礎之情形下，竟貿然將花蓮一信、郵局帳戶資料告知「
      王英傑」並提領款項，顯然有可疑之處；而觀諸被告所簽
      立之合約書未見該「理想資本投資顧問有限公司」之住址
      、電話、負責人等資料，僅載明要求被告將匯入其帳戶之
      資金全數交付該公司之條款(警卷第33頁)，且依據被告所
      提供與「王英傑」之對話紀錄(警卷第35至37頁)，亦未見
      被告與「王英傑」談論貸款合約細節，諸如貸款金額、還
      款利息、擔保品或財力證明等項目，被告復於本院準備程
      序及審理中供稱：我有問過貸款，但因為當時我比較忙，
      而且程序比較麻煩，所以網友就介紹給我網路貸款好友貸
      ，我信用不好才找網路貸款，我也有問過他們貸款程序是
      否正常，他們跟我說正常，我就相信他們等語(本院卷第4
      4頁、第83頁)，則被告理應可知悉正常之貸款流程與「王
      英傑」所要求者顯然並不相同，且被告既會預先向「王英
      傑」詢問貸款程序是否正常，顯然被告亦對「王英傑」所
      提供之貸款服務有所懷疑，被告主觀上應可預見到提供帳
      戶供「王英傑」所屬詐欺集團使用並依其指示提領款項交
      付「弟弟」此舉係為犯法行為，被告猶仍進行，則在法律
      評價上其主觀心態即與默認犯罪結果之發生無異，是被告
      辯稱其對於所參與者為詐欺集團，所提領之款項為詐欺贓
      款等節均不知情云云，難以採信。
（四）按共同正犯，係共同實行犯罪行為之人，在共同意思範圍
      內，各自分擔犯罪行為之一部，相互利用他人之行為，以
      達其犯罪之目的，其成立不以全體均參與實行犯罪構成要
      件之行為為要件，亦不以每一階段皆有參與為必要，倘具
      有相互利用其行為之合同意思，仍應負共同正犯之責。又
      共同正犯之意思聯絡，不限於事前有所謀議，於行為當時
      ，基於相互之認識，不論明示通謀或相互間默示合致、直
      接或間接聯絡，以共同犯罪之意思參與，均屬之。衡酌現
      今詐欺集團之犯罪型態及模式，自收集被害人個人資料、
      收集人頭帳戶、修改來電號碼、以撥打電話等方式實行詐
      欺、收取贓款、分贓等各階段，乃需由多人縝密分工方能
      完成之集團性犯罪，倘其中有任一環節脫落，顯將無法順
      遂達成詐欺集團詐欺取財之結果，係具有持續性、牟利性
      之有結構性組織。經查，被告雖未自始至終參與各階段之
      犯行，然參酌本案詐欺集團以詐騙他人金錢、獲取不法所
      得為目的，推由「王英傑」向被告蒐集人頭帳戶，由部分
      成員以電話之方式詐騙告訴人，並由被告依「王英傑」之
      指示提款後，交付「王英傑」指定之收款上手「弟弟」等
      情節，與前述詐欺集團之常見犯罪分工模式相符，堪認被
      告參與之本案詐欺集團有一定程度之規模，以多人分工扮
      演不同角色、分擔相異工作，層層指揮，組織縝密，分工
      精細，自須投入相當之成本、時間，顯非為立即實施犯罪
      而隨意組成，屬具有持續性、牟利性之有結構性組織，且
      被告所為之提供人頭帳戶、取款交付上手之行為，係整體
      詐欺犯罪計畫重要環節之一。
（五）又被告於本院審理時供承：我有跟「弟弟」見過面，我跟
      「王英傑」有通話過，他們二人是不同人，「王英傑」聲
      音聽起來比較年長，「弟弟」比較年輕，大約二十幾歲，
      我們在明智街交付領出來的錢等語（本院卷第44頁），可
      見被告應知悉本案之參與人達3人以上，亦可預見「王英
      傑」、「弟弟」均係從事集團性之非法犯行，本案帳戶係
      作為人頭帳戶，若其依「王英傑」指示提款、交付他人可
      能涉及不法，並因其行為使金流不易察覺而製造斷點，主
      觀上確實有容任之不確定故意。從而，被告與本案詐欺集
      團成員在共同犯意聯絡範圍內，以提供本案帳戶、提款後
      交付與「王英傑」指示之「弟弟」之方式，分擔部分犯罪
      行為，並相互利用其他人之部分行為，遂行詐取財物以謀
      利之犯罪目的，自應就其參與且有犯意聯絡之本案犯行共
      同負責至明。
二、論罪科刑
（一）查本案詐欺集團成員間係以詐騙他人金錢、獲取不法所得
      為目的，推由集團成員先以詐術騙取告訴人鄭文鈺及告訴
      人吳重行匯入款項至集團所指定之帳戶後，復透過相互聯
      繫、分工、輾轉提領、交付款項等環節，詐得前開被害人
      等人錢財之過程，組織縝密、分工精細，自須投入相當之
      勞力、成本、時間，而非隨意組成立即犯罪，又本案詐欺
      集團成員除被告外，尚包含「王英傑」、「弟弟」，核屬
      3人以上，以實施詐術為手段，所組成具牟利性之有結構
      性犯罪組織，合於組織犯罪防制條例第2條第1項所稱之犯
      罪組織，至為明確。且被告加入本案詐欺集團後所實施之
      加重詐欺取財犯行，本案為最先繫屬於法院之案件，有臺
      灣高等法院被告前案紀錄表附卷可參，依上說明，自應就
      被告於本案之首次加重詐欺犯行即附表編號1所示犯行，
      與其參與犯罪組織罪論以想像競合犯，以免評價不足。
（二）論罪說明
　　1.是核被告就附表編號1所示犯行，係犯刑法第339條之4第1
      項第2款之三人以上共同詐欺取財罪、洗錢防制法第14條
      第1項之洗錢罪、組織犯罪防制條例第3條第1項後段之參
      與犯罪組織罪；就附表編號2所示犯行，係犯刑法第339條
      之4第1項第2款之三人以上共同詐欺取財罪、洗錢防制法
      第14條第1項之洗錢罪。
　　2.公訴意旨漏未論及被告就附表編號1所示犯行涉犯組織犯
      罪防制條例第3條第1項後段之參與犯罪組織罪，惟此等部
      分與檢察官起訴被告三人以上共同詐欺取財部分，有想像
      競合之裁判上一罪關係，均為起訴效力所及，並經本院當
      庭告知被告此部分所犯法條（本院卷第41頁、第77頁），
      無礙於被告防禦權之行使，本院自得併予審究，附此敘明
      。
（三）接續犯
      被告就告訴人鄭文鈺、告訴人吳重行遭詐款項，雖均係分
      次提領，然該等款項係詐欺集團基於向同一告訴人施詐以
      取得財物之犯意而為，亦係在密切接近之時、地間實施，
      各侵害同一告訴人或被害人之法益，各行為之獨立性薄弱
      ，依一般社會健全觀念，在時間差距上，難以強行分開，
      在刑法評價上，以視為數個舉動之接續施行，合為包括之
      一行為予以評價，較為合理，各應屬接續犯。
（四）共同正犯
      被告參與「王英傑」、「弟弟」之人所屬之詐欺集團，就
      犯罪事實之犯罪分工，雖未自始至終參與各階段之犯行，
      卻仍以自己犯罪之意思，加入該詐欺集團，分擔提領詐欺
      贓款之車手工作，堪認係在合同意思之範圍內，各自分擔
      犯罪行為之一部，並相互利用他人之行為，以達犯罪之目
      的，依前揭說明，仍應對於全部結果，負共同責任。被告
      就附表編號1至2所示各次犯行，與「王英傑」、「弟弟」
      及該詐欺集團其他不詳成員間，具有犯意聯絡及行為分擔
      ，均為共同正犯。
（五）想像競合
　　　被告就附表編號1犯行，為其參與本案詐欺集團後最先繫
      屬於法院之「首次」加重詐欺犯行，係一行為同時觸犯參
      與犯罪組職、洗錢及三人以上共同犯詐欺取財罪；就附表
      編號2所示犯行，則係一行為同時觸犯三人以上共同犯詐
      欺取財罪及普通洗錢罪，均為想像競合犯，應依刑法第55
      條前段規定，均從一重論以三人以上共同犯詐欺取財罪。
（六）數罪併罰
　　　刑法處罰加重詐欺取財罪，係侵害個人財產法益之犯罪，
      其罪數之計算，依一般社會通念，應以被害人數、被害次
      數之多寡，決定其犯罪罪數。被告就附表編號1至2所犯各
      罪間，犯意各別，行為互殊，應予分論併罰。
（七）爰審酌被告正值壯年，不思正當工作而參與本案詐欺集團
      ，欠缺尊重他人財產權與法治觀念，為謀利而與他人共同
      遂行本案犯行，破壞社會秩序與人際間信賴關係，使本案
      詐欺集團幕後主使者得以躲避查緝，增加司法偵查之困難
      ，所為非是；犯後坦承客觀犯行，否認主觀犯意，告訴人
      之損害迄今未獲填補，告訴人吳重行表示詐騙橫行希望法
      院主張公道等語(本院卷第67頁)，被告犯後態度難為有利
      認定；兼衡被告於整體詐欺犯罪中係擔任車手提款之尾端
      角色，本案尚無具體事證顯示其係本案詐欺集團之主謀或
      主要獲利者，較指揮、分配任務及親為誆騙、施詐者之共
      犯而言，非處於詐欺犯罪組織之核心地位，參與程度有別
      ，自陳高中畢業，智識程度普通，目前從事餐飲業，需要
      扶養母親之生活狀況（本院卷第82頁）等一切情狀，分別
      量處如主文所示之刑，並審酌被告所犯各罪之犯罪態樣、
      時間間隔、侵害法益及比例原則、責罰相當原則等自由裁
      量權限，裁定如主文所示應執行之刑。
三、末按犯第1項之罪者，應於刑之執行前，令入勞動場所，強
    制工作，其期間為3年，組織犯罪防制條例第3條第3項固定
    有明文。惟106年4月19日修正公布之組織犯罪防制條例第3
    條第3項規定：「犯第1項之罪者，應於刑之執行前，令入勞
    動場所，強制工作，其期間為3年。」（嗣107年1月3日修正
    公布第3條，但本項並未修正）就受處分人之人身自由所為
    限制，違反憲法比例原則及憲法明顯區隔原則之要求，與憲
    法第8條保障人身自由之意旨不符，應自本解釋公布之日起
    失其效力，業經司法院大法官釋字第812號解釋在案。則就
    參與犯罪組織者，得於刑之執行前，令入勞動場所，強制工
    作之規定，既經司法院大法官認定有違憲之情事，且自解釋
    公布之日起失其效力，本案自無從對被告宣告強制工作，附
    此敘明。　　　　
四、沒收
（一）未扣案手機1支(含SIM卡1張)，係被告所有，供其為領取
      款項和「王英傑」聯繫所用，業據被告陳稱在卷(本院卷
      第46頁)，並有對話紀錄截圖可參(警卷第35至37頁)，核
      屬被告本案犯罪所用之物，爰依刑法第38條第2項前段、
      第4項規定宣告沒收之，並於全部或一部不能或不宜執行
      沒收時追徵其價額；至未扣案之被告花蓮一信帳戶及郵局
      帳戶存摺、金融卡等物，雖係被告供本案犯罪所用之物，
      且為被告所有，然上開帳戶既均已列為警示帳戶，上開帳
      戶之存摺、金融卡等物，再遭被告或他人持以不法使用之
      可能性甚微，欠缺刑法上之重要性，爰依刑法第38條之2
      第2項規定，不予宣告沒收。
（二）按犯罪所得，屬於犯罪行為人者，沒收之。但有特別規定
      者，依其規定；前2項之沒收，於全部或一部不能沒收或
      不宜執行沒收時，追徵其價額，刑法第38條之1第1項、第
      3項分別定有明文。又關於共同正犯犯罪所得之沒收、追
      繳或追徵，必須依各共同正犯間實際犯罪利得分別沒收，
      始為適法。而所謂各人「所分得」，係指各人「對犯罪所
      得有事實上之處分權限」，法院應視具體個案之實際情形
      認定；倘若共同正犯各成員內部間，對於不法利得分配明
      確時，固應依各人實際分配所得沒收；然若共同正犯成員
      對不法所得並無處分權限，其他成員亦無事實上之共同處
      分權限者，自不予諭知沒收；至共同正犯各成員對於不法
      利得享有共同處分權限時，則應負共同沒收之責（最高法
      院104年度台上字第3937號判決意旨參照）。被告否認其
      已取得報酬，本案復無證據證明其確有取得報酬，爰不予
      宣告沒收。
據上論斷，應依刑事訴訟法第299條第1項前段，洗錢防制法第2
條第2款、第14條第1項、第2項，組織犯罪防制條例第3條第1項
後段，刑法第11條前段、第28條、第339條之4第1項第2款、第55
條、第51條第5款、第38條第2項前段、第4項、第38條之2第2項
，刑法施行法第1條之1第1項，判決如主文。
本案經檢察官戴瑞麒提起公訴，檢察官林于湄到庭執行職務。
中　　華　　民　　國　　111 　年　　10　　月　　20　　日
　　　　　　　    刑事第四庭  審判長  法　官　梁昭銘　　
　　　　　　　　　　　　　　          法　官　林思婷　　
　　　　　　　　　　　　　　          法　官　高郁茹
以上正本證明與原本無異。
如不服本判決應於收受送達後20日內向本院提出上訴書狀，並應
敘述具體理由。其未敘述上訴理由者，應於上訴期間屆滿後20日
內向本院補提理由書(均須按他造當事人之人數附繕本)「切勿逕
送上級法院」。告訴人或被害人如對於本判決不服者，應具備理
由請求檢察官上訴，其上訴期間之計算係以檢察官收受判決正本
之日期為準。
中　　華　　民　　國　　111 　年　　10　　月　　20　　日

                                      書記官  林怡玉
附表
編號 告訴人 詐騙方式 匯款時間、帳戶、款項 被告提款時間 證據資料 1 鄭文鈺 詐欺集團成員於111年4月3日撥打電話及傳送LINE訊息給告訴人鄭文鈺佯稱為其姪女婿並表示需款孔急云云，使告訴人鄭文鈺陷於錯誤而依其指示操作匯款。 111年4月6日13時51分許匯款15萬元至被告花蓮一信帳戶內 (同日14時4分許入款) 111年4月6日15時33分至35分許至花蓮縣○○市○○路000號花蓮一信總社ATM提領15萬元(共分5次，每次提領3萬元)，與下述提領38萬元款項一起於花蓮縣○○市○○街00號對面停車場，交付予姓名年籍不詳自稱「弟弟」之人 1.告訴人鄭文鈺於警詢中之指述(警卷第39至42頁) 2.雲林縣警察局虎尾分局虎尾派出所受理詐騙帳戶通報警示簡便格式表、受(處)理案件證明單、受理各類案件紀錄表、內政部警政署反詐騙諮詢專線紀錄表、金融機構聯防機制通報單(警卷第47至55頁) 3.告訴人鄭文鈺匯款紀錄(警卷第43頁)  2 吳重行 詐欺集團成員於111年4月6日撥打LINE電話及傳送LINE訊息給告訴人吳重行佯稱為其外甥「小葳」並表示需款孔急云云，使告訴人吳重行陷於錯誤而依其指示操作匯款。 111年4月6日11時許匯款38萬元至被告郵局帳戶內 (同日14時40分入款) 111年4月6日16時18分至26分許至花蓮縣○○市○○路000號郵局臨櫃提領32萬8,000元、ATM提領5萬2,000元後，與上述提領15萬元款項一起於花蓮縣○○市○○街00號對面停車場，交付予姓名年籍不詳自稱「弟弟」之人 1.告訴人吳重行於警詢中之指述(警卷第57至59頁) 2.臺北市政府警察局松山分局東社派出所受理詐騙帳戶通報警示簡便格式表、受(處)理案件證明單、受理各類案件紀錄表、內政部警政署反詐騙諮詢專線紀錄表(警卷第67至73頁) 3.告訴人吳重行匯款紀錄(警卷第61頁) 4.告訴人吳重行對話紀錄截圖(警卷第62至64頁) 
附錄本案論罪科刑法條
組織犯罪防制條例第3條
發起、主持、操縱或指揮犯罪組織者，處3年以上10年以下有期
徒刑，得併科新臺幣1億元以下罰金；參與者，處6月以上5年以
下有期徒刑，得併科新臺幣1千萬元以下罰金。但參與情節輕微
者，得減輕或免除其刑。
具公務員或經選舉產生之公職人員之身分，犯前項之罪者，加重
其刑至二分之一。
犯第1項之罪者，應於刑之執行前，令入勞動場所，強制工作，
其期間為3年。
前項之強制工作，準用刑法第90條第2項但書、第3項及第98條第
2項、第3項規定。
以言語、舉動、文字或其他方法，明示或暗示其為犯罪組織之成
員，或與犯罪組織或其成員有關聯，而要求他人為下列行為之一
者，處3年以下有期徒刑，得併科新臺幣3百萬元以下罰金：
一、出售財產、商業組織之出資或股份或放棄經營權。
二、配合辦理都市更新重建之處理程序。
三、購買商品或支付勞務報酬。
四、履行債務或接受債務協商之內容。
前項犯罪組織，不以現存者為必要。
以第5項之行為，使人行無義務之事或妨害其行使權利者，亦同
。
第5項、第7項之未遂犯罰之。
洗錢防制法第14條
有第二條各款所列洗錢行為者，處7年以下有期徒刑，併科新臺
幣5百萬元以下罰金。
前項之未遂犯罰之。
前二項情形，不得科以超過其特定犯罪所定最重本刑之刑。
中華民國刑法第339條之4
犯第339條詐欺罪而有下列情形之一者，處1年以上7年以下有期
徒刑，得併科1百萬元以下罰金：
一、冒用政府機關或公務員名義犯之。
二、三人以上共同犯之。
三、以廣播電視、電子通訊、網際網路或其他媒體等傳播工具，
    對公眾散布而犯之。
前項之未遂犯罰之。